# 关于母公司和少数股东没有同步出资是否仍纳入合并范围的问题

提问人：14722022264 时间：2023-01-12 13:53:57
@chenyiwei 陈老师，您好，现有甲公司认缴出资 800 万元，少数股东认缴出资 200 万元成立A子公司， 2021 年都没有实缴出资，也没有业务发生，A公司已经于 2021 年办理工商登记。
2022 年少数股东全部实缴出资，甲公司尚未实缴，根据公司章程及投资协议的规定，按照实缴出资额享受权利承担义务，请问 2022 年是否将该公司纳入合并范围？因为甲公司为上市公司， 2021 年已经公告子公司增加，若不纳入合并范围应在年报中如何披露子公司的减少？

回答人：chenyiwei
对此情况，建议考虑甲公司对后续实缴出资有无明确的时间表，以及目前是否已向该子公司派驻董事和高管等，并结合该子公司财务、经营等相关活动决策的实际运作情况判断其控制权归属。另外还要向少数股东了解为何其愿意单方面提前出资。